【裁判字號】    95,簡上,253
【裁判日期】    950508
【裁判案由】    電子遊戲場業管理條例
【裁判全文】
臺灣高雄地方法院刑事判決             95年度簡上字第253號
上  訴  人  臺灣高雄地方法院檢察署檢察官
被      告  甲○○
上列上訴人因電子遊戲場業管理條例案件，不服本院高雄簡易庭
中華民國94年12月30日94年度簡字第7622號簡易判決（聲請簡易
判決處刑案號：93年度偵字第19121 號、第19785 號，移送併案
案號：93年度偵字第21428 號、94年度偵字第4514號、第12283
號），提起上訴並移送併案審理（95年度偵字第1749號、第2954
號），本院判決如下：
    主  文
原判決撤銷。
甲○○共同連續違反未依電子遊戲場業管理條例規定辦理營利事
業登記者，不得經營電子遊戲場業之規定，處有期徒刑陸月，如
易科罰金，以佰元折算壹日。
扣案之電子遊戲機台「劍龍」肆台、「滿貫大亨」貳台、「賽馬
」貳台、「神燈777 」伍台、「大舞臺」台、「選物娃娃機」
拾陸台、「金象王」壹台、「賽狗」壹台、「彩金劍龍」壹台、
「超級神龍」壹台、「大舞台1 」壹台、「大舞台2 」壹台，「
王馬」貳台、「網豹」貳台（各機台均含IC板壹塊），現金仟
伍佰捌拾元、代幣柒仟柒佰伍拾玖枚、帳冊筆記本壹本、警告標
語張，均沒收。
    事  實
一、甲○○明知經營電子遊戲場業，須依電子遊戲場業管理條例
    相關規定向主管機關辦理營利事業登記，未經許可，不得經
    營電子遊戲場業，竟獨自或共同基於未向主管機關辦理營業
    許可而經營電子遊戲場業之概括犯意，連續：（1） 於民國
    （下同）93年8 月25日16、17時許，在高雄市三民區○○○
    路437 號地下室1 樓「球星撞球運動休閒館」，擺設其所有
    之電子遊戲機台「劍龍」2 台、「滿貫大亨」1 台、「賽馬
    」1 台（均含ＩＣ板1 塊），供不特定人投幣把玩，嗣於同
    年月27日20時50分許，在上開地點為警查獲，並扣得其所有
    之上開電子遊戲機台4 台；（2） 於93年8 月30日16、17時
    許（檢察官聲請簡易判決處刑書誤載為31日），在高雄市○
    ○區○○路402 號之3 「名門釣蝦場」內，擺設其所有之電
    子遊戲機台「神燈777 」5 台（均含ＩＣ板1 塊），供不特
    定人投幣把玩，嗣於同年9 月6 日21時30分許，在上開地點
    為警查獲，並扣得其所有之上開電子遊戲機台5 台及現金共
    計新台幣（下同）2010元之硬幣；（3） 於93年9 月11、12
    日間（檢察官併辦意旨書誤載為93年10月11日），在高雄市
    左營區○○路163 號「九座超商」內，擺設其所有之電子遊
    戲機台「劍龍」1 台、「大舞臺」1 台（均含ＩＣ板1 塊）
    ，供不特定人投幣把玩，嗣於同年月13日下午3 時15分許，
    在上開地點為警查獲，並扣得其所有之上開電子遊戲機台2
    台及機台內代幣86枚；（4） 於93年9 月15日起，在高雄市
    三民區○○路346 號「全能超商」內，擺設電子遊戲機「選
    物娃娃機」16台（均含ＩＣ板1 塊），供不特定人投幣把玩
    ，嗣於同年月23日17時40分許，在上開地點為警查獲，並扣
    得其所有之上開電子遊戲機臺「選物娃娃機」16台及其所有
    經營所得之現金共計1570元之硬幣；（5） 自94年5 月2 日
    起，在高雄市鼓山區○○○路1590之1 號「富樂超商」內，
    擺設電子遊戲機「滿貫大亨」、「劍龍」、「金象王」、「
    賽狗」各1 台及「大舞台」2 台（均含ＩＣ板1 塊），供不
    特定人投幣把玩，嗣於同年月5 日18時30分許，在上開地點
    為警查獲，並扣得其所有之上開電子遊戲機台6 台及機台內
    代幣3358枚、帳冊筆記本1 本及警告標語3 張等物品；（6
    ）與李文德（由檢察官另行偵查）2 人，自94年12月6 日起
    ，在高雄市○○區○○街31號「德山企業社」2 樓，擺設「
    彩金劍龍」、「超級神龍」、「大舞台1 」、「大舞台2 」
    、「賽馬」各1 台（均含IC板1 塊），供不特定人兌換代幣
    後投幣把玩，嗣於94年12月9 日16時40分許，在上開地點為
    警查獲，並扣得上開機台5 台及代幣4120枚；（7） 僱用朱
    美蘭（由檢察官另行偵查），自94年12月30日起，在其所經
    營位於高雄市鼓山區○○○路1590號之1 「富樂超商」內，
    擺設電子遊戲機「王馬」2 台、「網豹」2 台（均含IC板1
    塊），供不特定人投幣把玩，嗣於95年1 月2 日11時10分許
    ，在上開地點為警查獲，並扣有上開電子遊戲機台4 台及代
    幣195 枚。
二、案經高雄市政府警察局三民第一分局及苓雅分局移送台灣高
    雄地方法院檢察署檢察官聲請簡易判決處刑及移送併辦。
    理  由
一、證據能力部分：（1） 按被告以外之人於審判外之陳述雖不
    符刑事訴訟法第159 條之1 至之4 等4 條之規定，而經當事
    人於審判程序同意作為證據，法院審酌該言詞陳述或書面陳
    述作成時之情況，認為適當者，亦得為證據，刑事訴訟法第
    159 條之5 第1 項定有明文。其立法意旨在於傳聞證據未經
    當事人之反對詰問予以核實，原則上先予排除，惟若當事人
    已放棄反對詰問權，於審判程序中表明同意該等傳聞證據可
    作為證據，基於尊重當事人對傳聞證據之處分權，及證據資
    料愈豐富，愈有助於真實發見之理念，且強化言詞辯論主義
    ，使訴訟程序得以順暢進行，上開傳聞證據亦具有證據能力
    。經查本件另案被告李文德、朱美蘭及證人蔡秋慧、施英健
    、莊雅芳、王惠儀、郭宗翰、陳忠民、趙俊賢、呂靜芬於警
    訊中所為之陳述，其性質雖屬傳聞證據，又查無符合同法第
    159 條之1 至之4 等前4 條之情形，但其等所為之上開警訊
    筆錄內容，經檢察官、被告於審判期日同意將其等之陳述作
    為證據，本院審酌其等於警訊之陳述與待證事實具有關聯性
    ，作為本案之證據亦屬適當，爰認其等於警訊中之證言均具
    有證據能力，而得作為本件認定犯罪事實之證據。又按被告
    以外之人於偵查中向檢察官所為之陳述，除顯有不可信之情
    況者外，得為證據，刑事訴訟法第159 條之1 第2 項定有明
    文。經查，另案被告李文德、朱美蘭及證人陳忠民、趙俊賢
    、呂靜芬於偵查中所為之陳述，係向檢察官所為，亦查無何
    顯不可信之情形，均具有證據能力，而得作為本件認定犯罪
    事實之證據。（3） 又按除顯有不可信之情況外，公務員職
    務上製作之紀錄文書、證明文書，亦得為證據，刑事訴訟法
    第159 條之4 第1 款定有明文。本件警卷所附警方臨檢記錄
    表7 份等，均屬公務員於其職務上製作之紀錄文書、證明文
    書，亦查無何顯不可信之情形，均具有證據能力，而得作為
    本件認定犯罪事實之證據。
二、上開犯罪事實業據被告甲○○於本院審理中坦承不諱，核與
    另案被告李文德、朱美蘭於警訊及偵查中所證述之情節相符
    ，並據證人蔡秋慧、施英健、莊雅芳、王惠儀、郭宗翰於警
    訊、證人陳忠民、趙俊賢、呂靜芬於警訊、偵查中證述明確
    ，復有電子遊戲機台「劍龍」4 台、「滿貫大亨」2 台、「
    賽馬」2 台、「神燈777 」5 台、「大舞臺」3 台、「選物
    娃娃機」16台、「金象王」1 台、「賽狗」1 台、「彩金劍
    龍」1 台、「超級神龍」1 台、「大舞台1 」1 台、「大舞
    台2 」1 台，「王馬」2 台、「網豹」2 台（各機台均含IC
    板1 塊），現金3580元、代幣7759枚、帳冊筆記本1 本、警
    告標語3 張扣案可憑，此外復有警方臨檢記錄表7 份、照片
    47張、轉讓契約書3 紙附卷可稽；從而，罪證明確，被告犯
    行堪以認定。
三、核被告所為，係違反電子遊戲場業管理條例第15條之未依電
    子遊戲場業管理條例規定辦理營利事業登記者，不得經營電
    子遊戲場業之規定，應依同條例第22條之規定處斷。被告就
    上開犯罪事實（6） （7） 部分分別與另案被告李文德、朱
    美蘭，彼此間有犯意之聯絡及行為之分擔，應依刑法第28條
    規定論以共同正犯。又被告未經許可，於上開時地分別擺設
    電子遊戲機台供不特定之人打玩之行為，均係基於同一之犯
    意，而反覆所為之行為，乃實質上一罪，應僅分別論以一罪
    。又被告先後7 次未經許可，於上開處所內擺設電子遊戲機
    供不特定之人打玩之行為，時間緊接，所犯罪名相同，顯係
    出於概括之犯意反覆為之，為連續犯，爰依刑法第56條之規
    定以一罪論，並加重其刑。又檢察官移送併案審理部分（95
    年度偵字第1749號、第2954號）即上開犯罪事實（6） （7
    ）部分，雖未據聲請簡易判決處刑，惟既與其餘部分之犯罪
    事實有連續犯之裁判上一罪之關係，應為聲請簡易判決處刑
    效力所及，本院自得一併審究，附此敘明。
四、原審以被告罪證明確，予以論罪科刑，固非無見，惟原判決
    僅就被告未及就被告所為上開犯罪事實（6） （7） 部分一
    併審理，尚有未洽；上訴人上訴意旨執此指摘原判決不當，
    為有理由，自應由本院將原判決予以撤銷改判。
五、審酌被告明知未向主管機關申請營利事業登記，不得經營電
    子遊戲場業，經警查獲後仍一再違反法律規定而犯之，其所
    擺設之電子遊戲機台數量非多，經營規模尚非龐大，所得亦
    非鉅大，又其曾於93年間因違反電子遊戲場業管理條例案件
    ，經法院判處拘役30日，以300 元折算1 日確定，及於93年
    間因酒後駕車之公共危險案件，經法院判處拘役20日，如易
    科罰金，以300 元折算1 日，分別於93年11月15日及94年1
    月11日執行完畢，有其台灣高等法院被告前案紀錄表1 份在
    卷可佐，又被告於犯罪後坦承犯行犯後態度尚佳等一切情狀
    ，量處如主文所示之刑，並諭知易科罰金之折算標準。扣案
    之電子遊戲機台「劍龍」4 台、「滿貫大亨」2 台、「賽馬
    」2 台「神燈777 」5 台、「大舞臺」3 台、「選物娃娃機
    」16台、「金象王」1 台、「賽狗」1 台、「彩金劍龍」1
    台、「超級神龍」1 台、「大舞台1 」1 台、「大舞台2 」
    1 台，「王馬」2 台、「網豹」2 台，代幣7759枚、帳冊筆
    記本1 本及警告標語3 張，均為被告所有，供本件犯罪所用
    之物，又扣案之現金硬幣3580元為被告所有，因犯罪所得之
    物，爰分別依刑法第38條第1 項第2 款、第3 款規定，併予
    宣告沒收。
據上論斷，依刑事訴訟法第第455 條之1 第1 項、第3 項、第36
9 條第1 項前段、第364 條、第299 條第1 項前段、電子遊戲場
業管理條例第15條、第22條，刑法第11條前段、第28條、第56條
、第41條第1 項前段、第38條第1 項第2 款、第3 款，罰金罰鍰
提高標準條例第2 條，判決如主文所示。
中    華    民    國    95    年    5     月    8     日
                  刑事第五庭    審判長法  官  李嘉興
                                      法  官  楊筑婷
                                      法  官  林俊寬
以上證明與原本無異。
不得上訴。
中    華    民    國    95    年    5     月    8     日
                                      書記官  蔡淑貞
附錄本判決論罪科刑適用法條
電子遊戲場業管理條例第15條
未依本條例規定辦理營利事業登記者，不得經營電子遊戲場業。
電子遊戲場業管理條例第22條
違反第15條規定者，處行為人1 年以下有期徒刑、拘役或科或併
科新台幣50萬元以上250萬元以下罰金。


司法院資訊處製作；財團法人民間司法改革基金會備份。
